【裁判字號】    96,親,25
【裁判日期】    970314
【裁判案由】    否認子女
【裁判全文】
臺灣新竹地方法院民事判決                96年度親字第25號
原      告  乙○○
訴訟代理人  陳景新律師
被      告  陳俊宗即甲○○
                        樓
            陳俊諺即丁○○
兼上列二人共同
法定代理人  丙○○○○○○
                      住台北縣樹林市○○路○段41巷18號2
                        樓
當事人間否認子女事件，本院於97年2月29日言詞辯論終結，判
決如下：
    主  文
確認被告陳俊宗、陳俊諺均非原告與被告陳奕君之婚生子。
訴訟費用新台幣仟元由原告負擔。
    事實及理由
一、原告起訴主張：原告於民國86年4月19日與被告陳明珠 (已
    改名為陳奕君)結婚，被告陳奕君於92年間突然離家，從此
    不知去向，近日接獲新竹市北區戶政事務所於96年4月11日
    所發之戶籍登記催告書，其所附之出生證明書載明被告陳奕
    君於95年6月18日產下一子即被告甲○○ (改名為陳俊宗)，
    被告陳奕君又於96年6月30日產下一子被告丁○○ (改名為
    陳俊諺)，原告與被告陳奕君已於96年10月26日離婚，被告
    陳俊宗、陳俊諺均非原告與被告陳奕君所生，因受婚生推定
    為原告之子，為此依民法第1063條第2項提起本訴。並聲明
    (一)請求確認被告陳俊宗、陳俊諺均非原告與被告陳奕君之
    婚生子。(二)訴訟費用由被告負擔。
二、被告方面：被告陳奕君到庭陳稱對於原告之主張沒有意見。
三、得心證之理由：
(一)按從子女出生日回溯第181日起至第302日止為受胎期間；妻
    之受胎，係在婚姻關係存續中者，推定其所生子女為婚生子
    女，惟此推定如夫妻之一方能證明妻非自夫受胎者，得於知
    悉子女出生之日起2年內提起否認之訴，民法第1062條第1項
    、第1063條分別定有明文。
(二)經查，原告主張其與被告陳奕君為夫妻，雙方已於96年10月
    26日離婚，被告陳奕君於95年6月18日產下被告甲○○ (改
    名為陳俊宗)，又於96年6月30日產下一子即被告丁○○ (改
    名為陳俊諺)等事實，業據其提出新竹市北區戶政事務所戶
    籍登記催告書、戶籍謄本及出生證明書等為證，自堪信為真
    正；又被告陳俊宗、陳俊諺均非為被告陳奕君自原告受胎所
    生之子乙節，業經財團法人長庚紀念醫院林口分院對原告及
    陳俊宗、陳俊諺之親子關係進行鑑定後表示：根據D3S1358,
    D16S 539,D18S51,D19S433,D13S317,D7S820等位點之遺傳標
    記分析結果，據以排除『乙○○是陳俊諺的親生父親』、另
    根據D16S539,D2S 1338,D18S51,D19S433,TH01,D13S317等位
    點之遺傳標記分析結果，據以排除『乙○○是陳俊宗的親生
    父親』，有該醫院林口分院96年12月24日96長庚院法字第12
    29號函附鑑定報告在卷可按，故原告上開主張，自堪信為真
    實。
(三)本件被告陳俊宗、陳俊諺分別係於95年6月18日、96年6月30
    日出生，則原告於96年5月1日提起本件訴訟，並於訴訟中追
    加陳俊諺為被告，自未逾越民法第1063第3項所規定應於知
    悉子女出生之日起2年為之之限制。從而，原告於法定期間
    內提起本件訴訟，核無不合，自應准許。
(四)末按敗訴人之行為，按當時之訴訟程度為伸張或防衛權利所
    必要者，因該行為所生之費用，法院得酌量情形命勝訴之當
    事人負擔其一部，民事訴訟法第81條第2款著有明文。又本
    件否認子女之訴，原告起訴雖於法有據，然本件親子關係既
    係因婚生推定所造成，則被告之應訴實受法律規定而不得不
    為者，故其所為抗辯自屬為伸張或防衛權利所必要，是以本
    院認為本件訴訟費用應由原告負擔較為公允。
四、結論，原告之訴為有理由，依民事訴訟法第81條判決如主文
    。
中    華    民    國    97    年    3     月    14    日
                  家事法庭法  官  彭政章
以上正本係照原本作成。
如對本判決上訴，須於判決送達後20日之不變期間內，向本院提
出上訴狀
                          書記官  張淑芬
中    華    民    國    97    年    3     月    14    日


司法院資訊處製作；財團法人民間司法改革基金會備份。
